臺灣高等法院臺中分院刑事裁定　　 　　95年度交抗字第446號
抗　告　人
即受處分人　甲○○
上列抗告人因違反道路交通管理處罰條例案件，不服臺灣苗栗地
方法院中華民國96年4月30日裁定（96年度交聲字第40號），提
起抗告，本院裁定如下：
    主  文
抗告駁回。
    理  由
一、抗告意旨如附件抗告狀、抗告理由狀所載。
二、抗告人即受處分人甲○○於民國96年1月8日凌晨2時33分許
    ，駕駛車號7P-1788號自用小客車，行經國道一號北上162公
    里處，因有以危險方式在道路駕駛之違規，經內政部國道公
    路警察局第三警察隊隊員莊富堯以受處分人違反道路交通管
    理處罰條例第43條第1項第1款之規定，當場舉發並開立公警
    局交字第Z00000000號舉發通知單，並指定應於同年1月23日
    前繳納罰鍰或前往原處分機關即交通部公路總局新竹區監理
    所聽候裁決，經受處分人依限申訴，原處分機關認聲明異議
    人確有上開交通違規行為，乃依據道路交通管理處罰條例第
    43條第1項第1款、第4項、第63條第1項第3款規定裁處1萬8
    千元罰鍰，並記違規點數3點，且吊扣汽車牌照3個月之裁決
    。上開違規事實，業據證人即舉發本案舉發之員警內政部警
    政署國道公路警察局第三警察隊莊富堯於原審到庭證稱：「
    我在收費站執行勤務，因為異議人繳費時，我聞到酒味，且
    肆意停車，加速不停，我大聲喝斥，異議人還是沒有停車，
    我就和我同事張志誠尾隨在異議人後面，發現駕駛過程中變
    換車道，還搖擺，未依規定，直接從中線下匝道。接平面道
    路直接右轉任意停在平面路肩，人馬上下車，因為異議人當
    時有喝酒，拒絕酒測，異議人是在酒後駕車，也明顯拒絕出
    示證明、酒測。」，對照抗告人於其聲明異議狀略以：「異
    議人下后里交流道於路旁如廁…忽遭警員盤查，並以手銬銬
    住異議人之左手，將異議人強力逮捕，到泰安分隊辦公室後
    方解開手銬，實施酒測，測得酒測值每公升0.54毫克」，足
    見異議人駕車經過收費道之後，經員警舉發攔停，並未停車
    受檢實施酒測，反而下后里交流道，停車於路旁如廁，而遭
    員警逮捕；斟酌抗告人駕駛前開自用小客車，而服用酒類，
    經警測試呼氣酒精濃度值達0.54MG/L，對照交通部運輸研究
    所79年8月對駕駛人行為之研究報告（酒醉駕車對駕駛行為
    之分析研究），吐氣每公升酒精含量0.25mg等於血液中酒精
    濃度（Blood AlcoholConcentration簡稱BAC）百分之0.05
    （亦即每100 ml血液中含50mg酒精），被告呼氣酒精濃度值
    為0.55mg/l，相當血液酒精濃度百分之0.108，對駕駛能力
    之影響為：判斷力嚴重受到影響、體能與精神協調受損、駕
    駛之體能困難增加。對心理行為之影響為：產生情緒異常現
    象、步伐不平穩、言語不清、反應惡劣、記憶及判斷力受損
    、精神處於錯亂狀態及渾身酒味等情而觀，抗告人顯然不能
    安全駕駛動力交通工具，本案舉發員警依照法定程序，聞到
    抗告人於駕車行經收費處之酒味，而舉發抗告人，抗告人漠
    視警員行使公權力，駕車加速不停、任意變換車道、車身搖
    擺、直接從中線下匝道、任意停車，而舉發之員警一路尾隨
    取締，其本身即為親自目擊之證人，高速公路車輛眾多，如
    非異議人確實酒後駕車，員警何以獨追逐抗告人而予舉發？
    本件舉發之員警所陳舉發抗告人之過程，與抗告人上開所述
    情節相符，堪認員警舉發合法，抗告人確實因拒絕停車，拒
    絕員警之實施酒測，而有駕車車身搖擺、直接從中線下匝道
    、任意停車等違規行為，甚為明確。原審以原處分機關依道
    路交通管理處罰條例第43條第1項第1款、第4項、第63條第1
    項第3款規定裁處1萬8千元罰鍰，並記違規點數3點，且吊扣
    汽車牌照3個月，核與上開規定並無不合，而駁回受處分人
    之異議，認事用法，均無違誤。且警察為維持交通秩序，依
    法執行職務，與抗告人並不相識，亦無宿怨，當無設詞誣攀
    之理，所為證言，應可採信。抗告意旨以員警莊富堯於另案
    出庭時指稱「被舉發人右方是ETC大型車道，... 被舉發人
    也沒有注意右方來車」，與其在原審所為「異議人繳費的車
    道是ETC車道，因為ETC車道是不停，異議人也沒有注意ETC
    後方來車」之證述截然不同，更證明員警莊富堯之指述有明
    顯重大瑕疵，原處分顯無以維持云云，惟查：本案舉發員警
    莊富堯係於原審到庭證稱：「我在收費站執行勤務，因為異
    議人繳費時，我聞到酒味，且肆意停車，加速不停，我大聲
    喝斥，異議人還是沒有停車，我就和我同事張志誠尾隨在異
    議人後面，發現駕駛過程中變換車道，還搖擺，未依規定，
    直接從中線下匝道。接平面道路直接右轉任意停在平面路肩
    ，人馬上下車，因為異議人當時有喝酒，拒絕酒測，異議人
    是在酒後駕車，也明顯拒絕出示證明、酒測。」等語，顯係
    抗告人於停車繳費時，經值勤員警發現抗告人有喝酒駕車情
    形，而為本件違規行為之舉發，並未證稱抗告人繳費的車道
    是ETC車道云云，且抗告人係於下交流道接平面道路直接右
    轉任意將車輛停在平面路肩，亦非遵從員警指示路邊停車，
    抗告意旨以其並無任意停放車輛之危險行為置辯，亦無足採
    。抗告意旨仍執前詞空言指摘原裁定不當，非有理由，應予
    駁回。
據上論結，應依道路交通案件處理辦法第26條，刑事訴訟法第
412條，裁定如主文。
中　　華　　民　　國　　96　　年　　6 　　月　　29　　日
            刑事第十庭  審判長法  官  林  照  明
                              法  官  蔡  名  曜
                              法  官  李  平  勳
上列正本證明與原本無異。
不得再抗告。
                              書記官  許  哲  禎
中　  華　  民　　國　　96　　年 　 7 　  月　  3   　日
